---
title: "Udfordringer med databehandling"
header-includes:
- \usepackage{booktabs}
author: "MGA"
date: "1 nov 2018"
output:
  beamer_presentation: default
---

```{r setup, include=FALSE}
knitr::opts_chunk$set(echo = F, message = F, warning=F)
```

##Formål med SPOOP

SPOOP leverer data om lægers og tandlægers ordinationer af afhængighedsskabende og antipsykotiske lægemidler. Disse data bruges til:

I: Screening af lægers og tandlægers ordinationspraksis.

II: Understøttelse af styrelsens tilsyn.

##Databehandling ifm. SPOOP

###Problem -> Spørgsmål -> Analyse -> Svar -> Løsning?

##Fra problem til løsning 

\textbf{Problem}:

- Stort overforbrug af afhængighedsskabende lægemidler i Danmark

```{r, fig.align = 'center', fig.height=1, fig.width=1}
require(jpeg); require(readr); require(png); require(grid)
pic <- readJPEG("F:/EfUA/MGAH/Oplaeg/SPOOP_mode_middelfart/iceberg-in-the-ocean.jpg")
grid.raster(pic)
```

##Fra problem til løsning 

\textbf{Den største udfordring er at stille de rigtige spørgsmål}

\textbf{Spørgsmål}: 

- Hvem udskriver \underline{mest medicin}?
- Hvem udskriver \underline{for meget medicin}?
- Hvem udskriver \underline{forkert medicin}?
- Hvem skal vi lave en tilsynssag på?
- Hvem skal have indskrænket/frataget deres autorisation?
\newline
- Kan vi ændre på en læges/lægers udskrivningsmønster med vores handlinger?
- Kan vi reducere uhensigtsmæssig brug af afhængighedsskabende lægemidler i Danmark?

##Fra problem til løsning 

\textbf{Analyse}:

- 'Håndholdt' del

```{r, fig.align='center', fig.height=2, fig.width=2}
require(jpeg); require(readr); require(png); require(grid)
source("F:/EfUA/MGAH/SPOOP/Functions/lcpr.R")
pic <- readJPEG("F:/EfUA/MGAH/Oplaeg/SPOOP_mode_middelfart/calculator.jpg")
grid.raster(pic)
```

Hvornår har hun fødselsdag - 180468-7324?

##Fra problem til løsning 

\textbf{Analyse}:

- 'Elektronisk' del

```{r, fig.align = 'center', fig.height=2, fig.width=3.7}
require(jpeg); require(readr); require(png); require(grid)
pic <- readJPEG("F:/EfUA/MGAH/Oplaeg/SPOOP_mode_middelfart/cpr_function.jpg")
grid.raster(pic)
```

Hvornår har hun fødselsdag - 180468-7324?

##Fra problem til løsning 

Hvornår har hun fødselsdag - 180468-7324?

- Det er ikke et rigtigt cpr-nummer
- 18. april 1868
- 18. april 1968

##Fra problem til løsning 

Hvornår har hun fødselsdag - 180468-7324?

- Det er ikke et rigtigt cpr-nummer
- 18. april 1868
- 18. april 1968

```{r, echo=T}
cpr2BD("1804687324")
```


##Fra problem til løsning 

\textbf{Svar}:

Faktorer som øger sandsynligheden for at kunne give et godt svar ved primært elektronisk analyse

- Veldefineret spørgsmål
- Gode data

##Fra problem til løsning 

\textbf{Løsning}:

- Vi kan identificere de individer som har et uhensigtsmæssigt udskrivnings
- Vores handlinger gør at de får et mere hensigtsmæssigt udskrivningsmønster
- Vi sænker forbruger af uhensigtsmæssig ordineret afhængighedsskabende medicin

##Hvem gør hvad?

- \textbf{Computeren}
    - Hurtig
    - Præcis
    - Snotdum

- \textbf{Mennesket}
    - Langsom
    - Upræcis
    - Reflekteret og virkelig klogt

##Isbjerget

```{r, fig.align = 'center', fig.height=2, fig.width=2}
pic <- readJPEG("F:/EfUA/MGAH/Oplaeg/SPOOP_mode_middelfart/iceberg-in-the-ocean.jpg")
grid.raster(pic)
```

##Udfordringer

- Stille de rigtige spørgsmål
- Afpasse værktøjet til opgaven

----

\LARGE{TAK FOR OPMÆRKSOMHEDEN!}